臺灣臺北地方法院刑事判決　　　　　　　　　　　　九十二年度訴字第一六四０號
　　公　訴　人　臺灣臺北地方法院檢察署檢察官
　　被　　　告　丁○○
右列被告因違反槍砲彈藥刀械管制條例案件，經檢察官提起公訴（九十二年度偵字第
一八一四一號），本院判決如左：
    主  文
丁○○無罪。
    理  由
一、公訴意旨略以：被告丁○○明知未經許可，不得無故持有可發射子彈具有殺傷力
    之各式槍砲及改造子彈，竟於不詳時地，取得仿半自動手槍換裝土造金屬槍管之
    改造手槍（槍枝管制編號：0000000000號）一把、改造子彈四顆，未
    經許可而無故持有上開具殺傷力之改造手槍及子彈，並繼續藏放於臺北市○○區
    ○○路九之二號地下一樓。嗣於民國（下同）九十二年五月九日二十一時許，為
    警在上址當場查獲，並扣得前揭手槍（含彈匣一只）一把及子彈四顆等語，因認
    被告涉犯違反槍砲彈藥刀械管制條例第十一條第四項未經許可持有具有殺傷力之
    改造槍枝及同條例第十二條第四項未經許可持有子彈罪嫌。
二、按犯罪事實應依證據認定之，無證據不得認定犯罪事實；又不能證明被告犯罪者
    ，應諭知無罪之判決，刑事訴訟法第一百五十四條第二項、第三百零一條第一項
    分別定有明文。又事實之認定，應憑證據，如未能發現相當證據，或證據不足以
    證明，自不能以推測或擬制之方法，為裁判基礎（最高法院四十年台上字第八六
    號判例參照）；且認定犯罪事實所憑之證據，雖不以直接證據為限，間接證據亦
    包括在內，然而無論直接證據或間接證據，其為訴訟上之證明，須於通常一般之
    人均不致有所懷疑，而得確信其為真實之程度者，始得據為有罪之認定，倘其證
    明尚未達到此一程度，而有合理之懷疑存在而無從使事實審法院得有罪之確信時
    ，即應由法院為諭知被告無罪之判決（最高法院七十六年台上字第四九八六號判
    例參照）。
三、公訴人認被告涉有前開犯行，無非以被告於警詢對於右開犯行自白承認，並有證
    人庚○○之證詞、扣案槍枝一把（含彈匣一只）、子彈四顆、槍彈照片、臺北市
    政府警察局中山分局（下稱中山分局）圓山派出所（下稱圓山所）臨檢紀錄表、
    內政部警政署刑事警察局（下稱刑事局）刑鑑字第０九二００九０二九九號槍彈
    鑑定書等為其論據。訊據被告對於警員於右開時、地查獲前述扣案槍、彈等事實
    並不否認，惟堅決否認有何違反槍砲彈藥刀械管制條例罪嫌，辯稱：扣案之槍跟
    子彈都不是我的，警察搜索的地點是庚○○的家，當天我去新莊載庚○○回去他
    木柵的家，到了晚上七、八點庚○○說要帶他的小孩去看牙齒，結果隔沒多久，
    庚○○就跟警察一起下來，在庚○○家扣得槍枝及子彈，當時我在他家玩電動玩
    具。當天警察在庚○○家裡的地下室有打我，約半個多小時，到圓山所時還用手
    銬扣住我的腳，然後警察還跟我說，如果不好好想清楚，交代交代的話，要好好
    給我「照顧照顧」。我在庚○○家裡被打的時候，庚○○有看到，然後他媽媽辛○○要進地下室房門來阻止警察打我，還被警察推出去，所以我在警局所作的自
    白是沒有任意性，後來我被移送到內勤檢察官，我跟檢察官說我被刑求，槍跟子
    彈根本不是我的等語。
四、按證據可分為實體證據與非實體證據。所謂實體證據乃證明犯罪事實之證據，此
    等證據依現行刑事訴訟法之規定，前提必須具有證據能力；而非實體證據乃證明
    與犯罪事實無關之證據，故此等證據即不必要求具有特別可信性，意即只須具有
    一般可信之情況即可，合先敘明。本件公訴人主張之證據如左列所示，各該證據
    是否具有證據能力，應先分述之：
  (一)被告之自白：
  (1)爰就被告於警詢對於本件犯罪事實之敘述如下：
    九十二年五月九日二十三時十五分於圓山所初訊：扣案之槍、彈是我所有，是
      我朋友戊○○於查獲前約一個半月在台北市○○區○○路九十二號前之公園交
      給我的等語（見九十二年偵字第一八一四一號卷【下稱偵查卷】第二十四頁反
      面、第二十五頁正面）；
    九十二年五月十日凌晨三時五十分許於中山分局第三組複訊：第一次警訊筆錄
      實在等語（見偵查卷第二十六頁正面）；
    九十二年五月十日十三時二十分於內勤檢察官訊問：扣案槍、彈不是我的，是
      警察打我，叫我要交待一個人出來等語（見九十二年核退字第一二七六號卷【
      下稱核退卷】第七頁背面、第八頁正面）；
    九十二年八月十二日十七時五十九分許於中山分局第三組再複訊：當時警員一
      到場就將我以手銬扣住雙手及雙腳，並且以手掌摑我頭部，然後在屋內搜索，
      搜一、二分鐘後，查獲改造之槍、彈。查獲槍、彈後又打我頭部並踹我臀部，
      叫我要交待槍、彈來源，所以我才亂講是戊○○寄放在我這裡的等語（見偵查
      卷第七頁反面）；
    九十二年十二月十八日於本院準備程序：
      扣案之槍跟子彈都不是我的，警察搜索的地點是庚○○的家，當天我去新莊載
      庚○○回去他木柵的家，到了晚上七、八點庚○○說要帶他的小孩去看牙齒，
      結果隔沒多久，庚○○就跟警察一起下來，在庚○○家扣得槍枝及子彈，當時
      我在他家玩電動玩具。當天警察在庚○○家裡的地下室有打我，約半個多小時
      ，到圓山所時還用手銬扣住我的腳，然後警察還跟我說，如果不好好想清楚，
      交代交代的話，要好好給我「照顧照顧」。我在庚○○家裡被打的時候，庚○○有看到，然後他媽媽要進地下室房門來阻止警察打我，還被警察推出去，所
      以我在警局所作的自白是沒有任意性，後來我被移送到內勤檢察官，我跟檢察
      官說我被刑求，槍跟子彈根本不是我的等語（本院第一卷第五十五頁、第五十
      六頁）；
  (2)由上可知，被告只有在九十二年五月九日二十三時十五分於圓山所初訊及九十二
    年五月十日凌晨三時五十分許於中山分局第三組複訊時自白，而於九十二年五月
    十日十三時二十分內勤檢察官訊問、九十二年八月十二日十七時五十九分許於中
    山分局第三組再複訊及九十二年十二月十八日本院準備程序均否認犯行。
  (3)如前所述，本件公訴人認被告有前開犯行，其所依憑之證據首先無非以被告就其
    被起訴之犯行已於警初訊及複訊時供承不諱為據，而被告迭於偵查、警再複訊及
    本院審理時均一再主張其於警初訊及複訊前不久在庚○○家為警刑求，且在初訊
    前又遭警恐嚇要承認犯行，故不得不配合警察製作筆錄，故警初訊、複訊均係由
    警察以不正方法制作，且並非其真意，而與事實不符等語，是本件乃先有調查被
    告於警初訊及複訊之自白於本件訴訟上有無證據能力之必要。
  (4)再按被告之自白，非出於強暴、脅迫、利誘、詐欺、疲勞訊問、違法羈押或其他
    不正之方法，且與事實相符者，得為證據，刑事訴訟法第一百五十六第一項定有
    明文。法院欲將自白之採為證據，乃必先審查自白有無證據能力，而於決定被告
    之自白有無證據能力時，首先必須決定者乃該自白有無任意性，即被告之自白非
    出於強暴、脅迫、利誘、詐欺、疲勞訊問、違法羈押或其他不正之方法，如該自
    白無任意性，即無任何證據能力，而無庸為之探討其證據價值。另按被告陳述其
    自白係出於不正之方法者，應先於其他事證而為調查。該自白如係經檢察官提出
    者，法院應命檢察官就自白之出於自由意志，指出證明之方法，刑事訴訟法第一
    百五十六條第三項亦定有明文。前述被告之自白於本件係由檢察官提出，故在被
    告抗辯自白之非任意性時，自應由檢察官舉證，且證明責任應至「無庸置疑」的
    程度，此係因自白向來被視為「證據之王」（THE KING OF EVIDENCE），裁判者
    賦予極高的證據力。自白常影響判決之結果，若有一不真實的自白成為證據，可
    能即會造成無辜者之冤獄，故須證明自白的任意性至無庸置疑的程度（參照國立
    台灣大學法律學系王兆鵬教授著，刑事訴訟講義(二)，第三十二頁、第二百四十一
    頁，二００三年六月）。是檢察官如無法證明被告自白的任意性至無庸置疑的程
    度，此際此種訴訟上之不利益自然應歸由司法警察機關及訴追人負擔。
  (5)經查，證人庚○○於九十二年五月十日內勤檢察官訊問時證稱：當天在我家，我
    有看到警察押著被告並打他等語（本院第二卷第七十七頁勘驗筆錄，偵查筆錄未
    記載，惟錄音帶有錄到）；其後又於九十二年八月十二日警再複訊時證稱：「（
    問：警方有在現場對丁○○施以暴力脅迫嗎？）答：有打他。」（本院第二卷第
    一百零二頁勘驗筆錄）、「交保回去後，我看到他大腿胸部跟手腕關節處有瘀傷
    跟腫起來。」等語（偵查第九頁、本院第二卷第一百零四頁勘驗筆錄）；又於九
    十三年三月二十四日本院審理時證稱：我有看到被告手被反銬，被告一直掙扎，
    警察一直打他，我看到警察打被告之時間就有二到三分鐘等語（本院第一卷第一
    百五十九頁、第一百六十一頁）。另證人及庚○○之母親辛○○則於九十二年八
    月十二日警詢時證稱：我沒有看到、也沒有聽到警察打被告；被告交保後手痛了
    幾天都沒有辦法好云云（偵查卷第十頁、本院第二卷第二十四頁勘驗筆錄），其
    同一日之供述似有齟齬，但姑不論辛○○當時證述之真意為何，其後於本院審理
    時證述：我在樓上有聽到警察打被告之聲音，聽到被告哀嚎好幾下，後來我就下
    樓看，警察就沒有再打，我確定有聽到地下室傳來哀嚎之聲音等語（本院第一卷
    第一百六十四頁、第一百六十六頁），以辛○○係十五年十月二十日生，在本院
    作證時已近八十歲之老朽，且無得以證明其係為袒護被告而說謊之證據存在，故
    辛○○於本院之證述應可採信【證人庚○○、辛○○上開供述，非針對被告之犯
    罪事實部分，即非實體證據，故不討論上開供述之證據能力】。另參之被告於警
    初訊時供述：我已配合你們在做了對不對等語（本院第二卷第三十二頁勘驗筆錄
    ），若非被告之前確如其所言已遭警員以不正方法命其承認扣案之槍彈為其所持
    有，其焉有對員警供稱「我已配合你們在做了對不對」之用語？互核上述被告、
    證人庚○○、辛○○等三人之供述及語氣，並衡之被告於警初訊、複訊自白及庚○○於警局指證被告犯行之後僅數小時，被告與庚○○於內勤檢察官隔離訊問時
    即立刻雙雙翻異前詞等情，實難認被告於警初訊之自白係出於任意性；於此須併
    為說明者乃雖被告係在圓山所初訊時為警以不正方法取得自白，惟警初訊與複訊
    時製作筆錄之警員均為當日實施搜索之警員（初訊為丙○○、複訊為己○○），
    時間又僅相隔四小時，極為密接，故警員前開不正方法之效力應為延續，應認被
    告在警複訊時之自白亦不具任意性（此即為目前學界探討之自白非任意性之繼續
    效力），基此，被告於警初訊與複訊時之自白於本件訴訟上並無證據能力。
  (二)扣案槍枝一把（含彈匣一只）、子彈四顆：
    (1)所謂「傳聞證據」之定義係指「審判外」所為之「陳述或所發生之敘述性動作
      」，而提出於法庭用來證明該敘述事項之真實性之證據（參王兆鵬、陳運財等
      著【傳聞法則理論與實踐】一書第四九頁至第五十頁，二００三年九月初版第
      一刷）。其中「敘述性動作」乃指使人可得而知其意涵之動作。基本上，證據
      係在公判庭上經過調查程序後方得以被採用。因此，以公判庭為基準以考量證
      據之性質時，「傳聞證據」自屬以公判庭外之供述為內容之證據。即係透過人
      之意思活動予以傳達，即供述者對於有關體驗之事實，經由知覺、記憶、表現
      、敘述或敘述性動作等過程予以傳達，故亦稱之為「供述證據」。此與「非供
      述證據」（非傳聞證據），即非透過人之意思活動予以傳達之證據，如物證、
      書證等之不同，在於人之傳達、保存之正確度無法與物證、書證相比。判斷證
      據究屬傳聞證據或非傳聞證據，乃取決於該證據之證明旨趣或該證據與待證事
      實間之關係。換言之，以證明供述內容之真實性之證據適用傳聞法則，惟相對
      地縱使屬於「代替供述之書面」或「間接之供述」，書面本身之存在或供述本
      身之存在即為待證事實時，此證據並不屬於傳聞證據（黃朝義教授著【刑事訴
      訟法─證據編】第一百四十四頁、第一百四十六頁，二００二年十一月初版第
      一刷參照）。查扣案槍枝一把（含彈匣一只）、子彈四顆係物證，原則上具有
      證據能力，但例外於非法取得時，則可能排除證據能力。
  　(2)次按「對於被告或犯罪嫌疑人之身體、物件、電磁紀錄及住宅或其他處所，必
    　要時得搜索之。對於第三人之身體、物件、電磁紀錄及住宅或其他處所，以有
      相當理由可信為被告或犯罪嫌疑人或應扣押之物或電磁紀錄存在時為限，得搜
      索之。」、「可為證據或得沒收之物，得扣押之。」刑事訴訟法第一百二十二
      條、第一百三十三條分別定有明文。可知，刑事訴訟法上之「搜索」是國家公
      權力以發現被告、犯罪嫌疑人、應扣押（即可為證據或得沒收）之物或電磁記
      錄為目的，對於身體、物件、電磁記錄及住宅或其他處所，實施之搜索檢查強
      制處分（參照國立台灣大學法律學系林鈺雄教授著「違法搜索與證據禁止」，
      台大法學論叢第二十八卷第二期，第二百五十九頁，一九九九年）。本件中山
      分局警員所實施的上開發現應扣押之物，依前開說明，應定性為刑事訴訟法上
      的搜索行為。
  　(3)再按搜索，經受搜索人出於自願性同意者，得不使用搜索票。但執行人員應出
    　示證件，並將其同意之意旨記載於筆錄，刑事訴訟法第一百三十一條之一定有
      明文。本件警員搜索行為之權源來自受搜索人之同意搜索，而警員搜索之處所
      為庚○○之住所，故庚○○為有權同意之人，被告則無此權利，先予說明。而
      本件關於庚○○是否同意搜索一節，經庚○○於本院審理否認有同意搜索，此
      關乎警員取得之槍、彈等證據是否符合法定之正當程序而具有證據能力，故本
      院先就警員所為搜索行為是否合乎前揭刑事訴訟法所規範之同意搜索程序予以
      說明：
    　證人庚○○說法：
    　　1.九十二年五月九日警初訊：我帶警員進地下室時只有被告一人在等語（偵
      　　查卷第二十七頁正面）；
    　　2.九十二年五月九日警複訊：未提及有關是否同意搜索之事（偵查卷第二十
      　　九頁）；
    　　3.九十二年八月十二日警再複訊：我帶警員進地下室時只有被告一人在等語
      　　（見偵查卷第九頁）；
    　　4.九十二年五月十日內勤檢察官訊問：我當天晚上八點多帶兒子去看牙醫，
      　　九點半回來時，警員已在地下室，我沒有開門讓他們進來，是我媽開門讓
        　警察進來等語（見核退卷第五頁背面、本院第二卷第七十七頁第七頁正面
          勘驗筆錄）；
    　　5.九十三年三月二十日本院審理：當天我帶我兒子去看牙醫出門的時候，這
      　　時家裡只有我媽媽及被告在，在回來以前沒有多久，我朋友阿龍就去到我
        　家，我媽媽幫他開門，後來警察到我家來，是阿龍幫警察開的門等語（見
          本院第一卷第一百五十八頁）；
      警員的說法：
    　　1.證人丙○○：當天是我與己○○、乙○○、甲○○一起去搜索，我們大概
      　　是下午五、六點到，我們先在外面等，我們本來是依照線民的線報，本來
        　是想說先拍攝屋子的外觀，要跟檢察官、法官聲請搜索票，然後就是在外
          面看到一台很像被告的車輛。之所以會去特別注意，是因為線報來源指出
          被告就是開壹台類似這樣的車輛，並且身上藏有槍械，我們看到這台車之
          後，我就向線民求證車號、車型是否符合，線民就說沒有錯，車子是被告
          的，而且線民還說被告目前人在房子裡面，接下來我們就去外面等，因為
          當天我們並沒有搜索票，我們本來打算等被告出來再對他來搜索，我們在
          等的過程中，剛好庚○○一個人回來，因為之前我們就到屋子去搜索過了
          ，庚○○認得我們警察的身分，我們怕因此就這樣曝光，所以就直接問楊
          天賜家裡有什麼狀況，有何人在，庚○○就說沒有，不然你們下去看，並
          且庚○○主動拿鑰匙給我們，打開門，讓我們進去，在庚○○家沒有先取
          得自願搜索同意書，是回派出所庚○○才簽的等語（見本院第一卷第一百
          八十七頁、第一百八十八頁）。
    　　2.證人乙○○：
      　　本來那一天我們要去照相，要拿來聲請搜索票用的，後來我們在現場看到
        　一部車子，據線報指出那部車子是被告的，我們同事就與線民聯絡，確定
          車子是被告的，所以我們打算等他人出來再來查他的人，因為線報就說他
          有帶槍出來，後來我們同事就在門口遇到庚○○，我們怕身分曝光，接下
          來庚○○就同意讓我們進去看，以上都是我同事向我說的。在庚○○家有
          沒有先取得自願搜索同意書一節我則沒有印象等語（見本院第一卷第一百
          九十二頁）。
    　　3.證人甲○○：
      　　我們是依據線民告知的情資，告訴我們被告身上持有槍械要去尋仇，線民
        　告訴我們他會在哪些地點出入，然後我們就去庚○○家查看的時候，就看
          到一部類似被告駕駛的車輛，然後我們再跟線民聯繫確認被告人就在現場
          ，然後我們就在外面埋伏要等被告出來再實施盤查，進去是因為我們在埋
          伏的時候剛好庚○○回來，發現我們的行蹤，我們擔心曝光，我們就先問
          庚○○家裡的情形，經過他同意，才進入他的家裡。被告及庚○○的自願
          搜索同意書是我在派出所製作的，由我交給被告及庚○○簽名的等語（見
          本院第一卷第二百頁）。
    　　4.證人己○○：
      　　當天我們是四個人去，之所以會去那邊，是甲○○接獲線報，我們就去現
        　場看，本來是要去那邊照相，之前我們就有在那邊查獲過毒品案件，線報
          來源是說裡面還有持續活動，我們想說先去照相來聲請搜索票，但是我們
          在那邊看到小貨車，甲○○與他的線民聯絡，確定被告在裡面，我們原先
          是想在外面等他出來，當時我的位置是在大門的對面停放機車的地方，過
          了一段時間，看到庚○○騎乘機車回來，他有看到我，我被他發現之後，
          沒有辦法，我就去攔他，我就問說家裡有誰，庚○○就說家裡沒人，我們
          就問他說還有無施用毒品，還問他說有無其他人到你家施用毒品，他說沒
          有，我就說真的嗎，他就把鑰匙拿出來說，不然你們自己去看。被告及楊
          天賜的自願搜索同意書是我在派出所製作的，由我交給被告及庚○○簽名
          的等語（見本院第一卷第二百零六頁）。
    　結論：警員丙○○等四人於本院前開期日審理時，經隔離交互詰問結果，其
      　　　　等對於本件乃先由警員告知將對庚○○之住處實施搜索，經庚○○同
        　　　意後，才對其住處實施搜索等情彼此供述均大致相符，相較於庚○○
          　　多次前後不一之供述，警員丙○○等四人之供述應較可採。故由本件
            　警員係在庚○○同意搜索後，方對庚○○前開住處實施搜索，並扣得
              前開槍、彈，就其等實施搜索之過程觀之，應屬合法。而前揭扣得之
              槍、彈，應具有證據能力。
  (三)槍彈照片：
    依前述供述證據及非供述證據之說明，右開證據乃查獲本案警員，依機械之方式
    所留存之扣案槍、彈影像，並非供述證據，無傳聞法則適用，且對「警員在右開
    時、地查獲槍、彈之型式、數量」之待證事實，具有相當之關聯性，而具有證據
    能力。
  (四)證人庚○○於警詢、偵查就有關被告犯罪事實之證述：
  　(1)查證人庚○○於警詢、偵查指證扣案之槍、彈是否被告所有之供述如下：
    　九十二年五月九日警初訊：指證曾看過被告攜帶扣案之槍、彈等語（見偵查
      　卷第二十七頁反面）；
    　九十二年五月十日警複訊：未詢問有關槍、彈是誰的（見偵查卷第二十九頁
      　）；
  　　九十二年五月十日內勤檢察官訊問：當天我沒看到扣到之槍、彈是誰帶來的
    　　，但警員要我在警詢時說是被告的，否則要關我等語（見核退卷第五頁背面
      　、第六頁正面）。
    　九十二年八月十二日警再複訊：在我家地下室扣到之槍、彈我不知是誰的，
      　那裡常有朋友進出等語（見偵查卷第九頁）；
      九十三年三月二十四日本院審理：當天我看到警員在打被告就問他們在幹什
        麼，他們說是警察，在我家搜到槍、彈，但我家本來沒有放這些東西，我不
        知道警察查獲之槍、彈是誰的，在警初訊時說被告曾經三次持扣案之槍、彈
        給我看云云，是因警察叫我要咬死他，如果不這麼做要找我麻煩等語（見本
        院第一卷第一百五十八頁至第一百六十頁）。
  　(2)綜上，證人庚○○指證不利於被告之供述僅有九十二年五月九日警初訊。次按
      被告以外之人於檢察事務官、司法警察官或司法警察調查中所為之陳述，與審
      判中不符時，其先前之陳述具有較可信之特別情況，且為證明犯罪事實存否所
      必要者，得為證據，刑事訴訟法第一百五十九條之二亦定有明文。而證人庚○○上開於警初訊之供述，為被告以外之人於審判外之言詞陳述，依刑事訴訟法
      第一百五十九條第一項之規定，原則上不具證據能力，惟是否符合上開刑事訴
      訟法第一百五十九條之二例外地具有證據能力之規定？按依上開規定，被告以
      外之人於審判外之陳述例外地具有證據能力之要件為被告以外之人於檢察事
      務官、司法警察官或司法警察調查中所為之陳述。該陳述與審判中之陳述不
      符。該陳述具有較可信之特別情況。該陳述須為證明犯罪事實存否所必要
      。觀之證人庚○○上開於警初訊時之供述，應符合上開、之要件，且依其
      供述之內容，為證明本件犯罪事實存否所必要，即符合上開之要件。因此，
      證人庚○○於警初訊時之供述是否得例外地作為證據使用，其關鍵在於是否
      具有較可信之特別情況。而所謂的「較可信之特別情況」係指先前陳述之背景
      具有特別情況，而使其較審判中之陳述為可信時，即例外地賦予證據能力。至
      於是否先前陳述之背景具有特別情況，則需斟酌個案不同之情形具體認定之。
      本院認應依據陳述人於警初訊及本院審理所為陳述時之「外部情況」即須依據
      陳述人之觀察、記憶、表達是否正確，及陳述人有無虛偽陳述之動機而加以綜
      合決定陳述人於警初訊或本院審理所為陳述何者較具有可信性決定之。據此，
      本院審酌：依證人庚○○於警初訊之證述，因未有訊問之錄音帶，有卷附中山
      分局九十三年十月四日北市警中分刑字第０九三六五一０八六００號函可證（
      本院第二卷第一百十五頁參照），其受訊時是否有因誘導或其他不正方法而為
      錯誤指證之可能，並非無疑；且其於警初訊之供述，內容均極為簡要，透過該
      等筆錄內容所呈顯之表達亦均非明晰；再證人庚○○自警初訊至內勤檢察官訊
      問，相隔僅有數小時，衡情應無立即翻異前詞之理，亦無任何證據證明庚○○
      在警初訊後有遭受被告託之以情或經權衡利害得失後而為迥護被告之特別情事
      ，是本院認證人庚○○於警初訊時之供述並不具有「較可信之特別情況」，而
      與刑事訴訟法第一百五十九條之二所示要件不符，自不得例外地作為證據使用
      。
  (五)圓山所臨檢紀錄表：
    上開臨檢紀錄表係實施臨檢（在本件正確的說法應為搜索）之警員己○○、甲○○、丙○○、乙○○於審判外之書面陳述，依刑事訴訟法第一百五十九條第一項
    之規定，原則上不具證據能力。惟前開警員於本院九十三年四月十八日審理時，
    已基於證人地位、經合法具結、並在賦予被告對質詰問機會之情形下為證述，且
    與其等在審判外之書面陳述相同，故在本件訴訟上，本院當認其在本院審判中所
    為前開供述，在理論上屬於「較好的證據」，而認為其前開在本院審理時所為之
    供述有證據能力（王兆鵬教授著，刑事訴訟法講義(二)一書第二六一頁，二００三
    年四月二版第一刷參照）。
  (六)刑事局刑鑑字第０九二００九０二九九號槍彈鑑定書：
    前開鑑定書於性質上本係被告以外之人，即刑事局人員於本件審判外所為之書面
    陳述，因該檢驗報告非審判長、受命法官或檢察官依刑事訴訟法第一百九十八條
    規定囑託該局所為之鑑定，而係由移送機關即中山分局在將本件移送檢察官偵查
    前自行送請刑事局所為之鑑定，故不屬於同法第二百零六條規定由鑑定人所出具
    之鑑定報告，依刑事訴訟法第一百五十九條第一項規定，該紙鑑定書乃屬於傳聞
    證據；又因該鑑定書並非經常處於可受公開檢查（Public Inspection)狀態下所
    作成之文書，且係由刑事局針對具體個案為之，更重要者，該份鑑定書乃本件刑
    事案件中由司法警察官員所制作，與刑事訴訟法第一百五十九條之四第一款由公
    務員職務上所製作之證明文書規定有間（該條款立法理由參照），亦非刑事訴訟
    法第一百五十九條之四第一款所謂得成為傳聞例外之公務文書（王兆鵬、陳運財
    等著【傳聞法則理論與實踐】前揭書第二二０頁參照），惟如前所述，檢察官及
    被告於本院行準備程序及審理時對於該份鑑定書均同意作為證據使用，本院審酌
    該份鑑定書係依專業之方法進行鑑驗，其作成之情況並無不適當之情形，故該份
    鑑定書依刑事訴訟法第一百五十九條之五之規定，乃因檢察官及被告之同意，復
    因無任何不適當作為證據之情形，而有證據能力。
五、查本案公訴人所提之上開證據，經排除被告之自白、證人庚○○於警初訊之證詞
    、圓山所之臨檢紀錄表之證據能力後，具有證據能力者僅剩扣案槍枝一把（含彈
    匣一只）、子彈四顆、照片及槍彈鑑定書，本院即依右開本院認有證據能力之證
    據，認定事實如左：
  (一)經查，扣案之槍、彈經鑑定結果均具有殺傷力，有刑事局刑鑑字第０九二００九
    ０二九九號槍彈鑑定書在卷可稽（見核退卷第二十二頁至第二十八頁），是上開
    槍、彈為槍砲彈藥刀械管制條例所管制之物品，堪以認定。
  (二)再證人庚○○於本院證述：當天我看到警員在打被告就問他們在幹什麼，他們說
    是警察，在我家搜到槍、彈，但我家本來沒有放這些東西，我不知道警察查獲之
    槍、彈是誰的，在警初訊時說被告曾經三次持扣案之槍、彈給我看云云，是因警
    察叫我要咬死他，如果不這麼做要找我麻煩等語（見本院第一卷第一百五十八頁
    至第一百六十頁），並未指證扣案之槍、彈為被告所持有，此外，被告亦否認前
    開槍、彈確為其所持有；而警員查獲槍、彈之地點為證人庚○○家，並非被告之
    該槍、彈係屬被告所持有。
六、綜上所述，公訴人所提證據，尚不足以令本院對被告產生其確實有罪之確信，是
    公訴人認被告涉犯前開違反槍砲彈藥刀械管制條例第十一條第四項未經許可持有
    具有殺傷力之改造槍枝及同條例第十二條第四項未經許可持有子彈罪嫌，尚與事
    實不符，此外，復查無其他積極證據足資證明被告有何公訴人所起訴之犯行，既
    不能證明被告犯罪，核諸前揭說明，自應由本院為被告無罪之諭知。
據上論斷，應依刑事訴訟法第三百零一條第一項，判決如主文。
本案經檢察官游儒倡到庭執行職務
中　　　華　　　民　　　國　　九十三　　年　　 十二 　　月　　 十四 　　日
                                  臺灣臺北地方法院刑事第九庭
                                      審判長法  官  葉建廷
                                            法  官  林怡秀
                                            法  官  官信成
右正本證明與原本無異。
檢察官如不服本判決，應於判決送達後十日內，向本院提出上訴狀。
                                            書記官  蔡嘉萍
中　　　華　　　民　　　國　　九十三　　年　　 十二 　　月　　 十四 　　日
